臺灣桃園地方法院刑事裁定
111年度單禁沒字第181號
聲  請  人  臺灣桃園地方檢察署檢察官
被      告  曾炳諺


上列被告因違反毒品危害防制條例案件（109年度毒偵字第6134
、6926號、110年度毒偵字第290、1358、3096號），經聲請人聲
請單獨宣告沒收（111年度聲沒字第163號），本院裁定如下：
    主  文
扣案如附表所示之物均沒收銷燬。
    理  由
一、聲請意旨略以：被告曾炳諺前因施用第二級毒品案件，經臺
     灣桃園地方檢察署檢察官以109年度毒偵字第6134、6926號
    、110年度毒偵字第290、1358、3096號為不起訴處分確定。
    而於上開案件中，所扣案如附表編號1、2所示第二級毒品甲
    基安非他命2包（毛重合計1.3470公克）、1包（毛重0.3998
    公克），經送檢驗，均檢出含有第二級毒品甲基安非他命成
    分，均係違禁物；另扣案如附表編號3所示之玻璃球吸食器1
    支，為被告所有且供其施用第二級毒品犯罪所用之物，爰依
    毒品危害防制條例第18條第1項、刑法第38條第2項、第40條
    第3項，聲請單獨宣告沒收銷燬及沒收等語。
二、按違禁物不問屬於犯罪行為人與否，沒收之；違禁物或專科
    沒收之物得單獨宣告沒收；又查獲之第一、二級毒品及專供
    製造或施用第一、二級毒品之器具，不問屬於犯罪行為人與
    否，均沒收銷燬之，刑法第38條第1項、第40條第2項、毒品
    危害防制條例第18條第1項前段分別定有明文。次按依毒品
    危害防制條例第18條第1項規定，得諭知沒收並銷燬之者，
    以查獲之毒品及專供製造或施用毒品之器具為限，固不及於
    毒品之外包裝、吸食器及分裝匙等工具；然若毒品本身已經
    微量附著器具內，無從析離，該器具自應隨同毒品一併沒收
    銷燬（最高法院94年度台上字第6213號判決參照）。
三、經查：
（一）被告前因違反毒品危害防制條例案件，經本院以110年度
      毒聲字第993號裁定送勒戒處所觀察、勒戒，認無繼續施
      用毒品之傾向，於民國110年11月22日出所，並經臺灣桃
      園地方檢察署檢察官以109年度毒偵字第6134、6926號、1
      10年度毒偵字第290、1358、3096號為不起訴處分確定等
      情，有臺灣高等法院被告前案紀錄表及該不起訴處分書附
      卷可查，堪認有刑法第40條第3項所定法律上未能追訴其
      犯罪之情形。
（二）被告於109年度毒偵字第6926號案件中查扣如附表編號1所
      示之白色結晶2包，經檢出第二級毒品甲基安非他命成分
      ，有詮昕科技股份有限公司109年11月23日毒品原物檢驗
      報告在卷可稽；又被告於110年度毒偵字第290號案件中為
      警查扣之如附表編號2所示之白色或透明晶體1包，經檢出
      第二級毒品甲基安非他命成分，有臺北榮民總醫院110年2
      月4日北榮毒鑑字第C0000000號毒品成分鑑定書存卷可參
      ，足認扣案如附表1、2所示之物均為第二級毒品甲基安非
      他命，係違禁物無訛，又盛裝上開第二級毒品之包裝袋3
      個，因沾附有該盛裝之毒品而難以完全析離，揆諸前揭說
      明，均應整體視為查獲之毒品，既屬違禁物，故不問屬於
      犯人與否，均應予宣告沒收銷燬之。從而，聲請人據此聲
      請單獨宣告沒收銷燬，於法有據，應予准許。至鑑驗用罄
      之毒品部分，業已滅失，爰不另宣告沒收銷燬，附此敘明
      。
（三）另110年度毒偵字第1358號案件中扣案如附表編號3所示之
      玻璃球吸食器1支，以乙醇溶液沖洗玻璃球並以氣相層析
      質譜儀（GC/MS）法鑑驗分析，亦檢出第二級毒品安非他
      命、甲基安非他命、N,N-二甲基安非他命成分等情，此有
      臺北榮民總醫院110年2月4日北榮毒鑑字第C0000000號毒
      品成分鑑定書存卷可參，足認扣案如附表編號3所示之物
      ，因所含之上開第二級毒品成分量微難以析離，揆諸前揭
      說明，應整體視為查獲之毒品，既屬違禁物，故不問屬於
      犯人與否，應予宣告沒收銷燬之，首揭聲請意旨，除扣案
      玻璃球吸食器1支部分誤引刑法第38條第2項之規定作為聲
      請依據，應由本院予以更正外，經核尚無不合，應予准許
      。至上開扣案之甲基安非他命送鑑耗損部分，既已滅失，
      自無庸宣告沒收銷燬，併此敘明。
四、依刑事訴訟法第455條之36第2項，毒品危害防制條例第18條
    第1項前段，刑法第11條、第40條第2項，裁定如主文。
中　　華　　民　　國　　111 　年　　 3 　 月　  18　　日
                  刑事第七庭  法　官　陳昭仁
以上正本證明與原本無異。
如不服本裁定，應於裁定送達後5 日內向本院提出抗告狀。
　　　　　　　　　　　　　　　書記官　洪郁筑
中　　華　　民　　國　　111 　年　　3 　　月　　18　　日




附表：
編號 扣案物外觀      數     量    成 分 備註  1 白色結晶 2包（含袋毛重1.3470公克，因鑑驗取用0.0116公克） 第二級毒品甲基安非他命 1.詮昕科技股份有限公司109年11月23日毒品原物檢驗報告（見109年度毒偵字第6926號卷第107頁） 2.桃園市政府警察局桃園分局扣押物品清單（見109年度毒偵字第6926號卷第105頁）  2 白色或透明晶體 1包（毛重0.3998公克，淨重0.2110公克，驗餘淨重0.2088公克） 第二級毒品甲基安非他命 1.臺北榮民總醫院110年2月4日北榮毒鑑字第C0000000號毒品成分鑑定書（見110年度毒偵字第290號卷第50頁） 2.桃園市政府警察局中壢分局扣押物品清單（見110年度毒偵字第290號卷第49頁）  3 玻璃球吸食器 1支 第二級毒品安非他命、甲基安非他命、N,N-二甲基安非他命 1.臺北榮民總醫院110年2月4日北榮毒鑑字第C0000000號毒品成分鑑定書（見110年度毒偵字第1358號卷第75頁） 2.桃園市政府警察局中壢分局扣押物品清單（見110年度毒偵字第1358號卷第71頁）